【裁判字號】    95,裁,1786
【裁判日期】    950817
【裁判案由】    獎懲等
【裁判全文】
最  高  行  政  法  院  裁  定
                                     95年度裁字第01786號
抗  告  人  甲○○
上列抗告人因與相對人公務人員保障暨培訓委員會間獎懲等事件
，對於中華民國94年10月31日臺北高等行政法院94年度訴字第44
號裁定提起抗告，本院裁定如下︰
    主  文
抗告駁回。
抗告訴訟費用由抗告人負擔。
    理  由
一、按抗告法院認抗告為不合法或無理由者，應為駁回抗告之裁
    定。
二、本件抗告人原為改制前國立中正文化中心（以下簡稱中正文
    化中心）秘書室第4科科長，前經該中心以抗告人督導話務
    人員不周，依中正文化中心職員獎懲要點六、(七)規定，於
    93年2月25日以台 (92)人字第2583號令核布申誡1次之懲處
    。抗告人不服，提起申訴，經相對人以93年3月22日公保字
    第0930002282號書函移由中正文化中心為申訴函復，該中心
    於93年4月23日以台人字第0930001840號函復抗告人，抗告
    人不服，向相對人提起再申訴，經相對人於93年7月20日以
    93公申決字第0142號再申訴決定予以駁回。抗告人仍不服，
    向相對人申請再審議並提起訴願，申請再審議部分經相對人
    於93年11月2日以93公審決再字第0006號復審決定再審議不
    受理，訴願部分亦經考試院於93年11月18日以 (93)考台訴
    決字第142號訴願決定不受理，猶不服，提起本件行政訴訟
    。案經於原裁定駁回抗告人在原審之訴，係以：按公務員權
    益之保障依復審、再復審、申訴、再申訴之程序為之，乃公
    務員保障法第4條所明定。而依司法院歷次相關解釋及本院
    相關判決（司法院釋字第187號、201號、243號、266號、29
    8號、312號、323號、338號解釋及本院85年度判字第1036號
    判決），須足以改變公務員身分關係，或於公務員權利有重
    大影響之處分，或基於公務員身分所產生之公法上財產上請
    求權，始得依公務人員保障法所定復審、再復審程序及提起
    行政訴訟請求救濟。若未改變公務員身分之記大過、記過處
    分、考績評定、機關內部所發之職務命令或所提供之福利措
    施，僅得依公務人員保障法所定申訴、再申訴程序尋求救濟
    。又申訴、再申訴程序並無準用訴願法之規定，故縱使不服
    公務人員保障暨培訓委員會所為之再申訴決定，亦無提起行
    政訴訟之餘地。查記申誡1次之處分因尚未改變公務員身分
    關係，不直接影響公務員服公職權利，抗告人自不得提起行
    政訴訟。且本案業經相對人93年7月20日93公申決字第0142
    號再申訴決定書予以駁回在案，抗告人復對之提起行政訴訟
    ，揆之首揭法條規定、解釋及判決意旨，顯非合法，自應予
    以駁回。又本件訴訟既不合法，其實體上之主張即無庸審酌
    ，併此敘明等由，資為判斷之論據。經核並無不合。
三、本件抗告意旨略謂：公務人員保障法所定之申訴及再申訴程
    序，未有再審或再審議之規定，顯然違法且不合理，司法機
    關應介入予以實體上審查云云。查抗告意旨顯與上引司法院
    解釋意旨不符，其抗告難認有理由，應予駁回。
四、依行政訴訟法第104條、民事訴訟法第95條、第78條，裁定
    如主文。
中    華    民    國    95    年    8     月    17    日
                  第四庭審判長法  官  高  啟  燦
                              法  官  黃  璽  君
                              法  官  廖  宏  明
                              法  官  楊  惠  欽
                              法  官  林  樹  埔
以  上  正  本  證  明  與  原  本  無  異
中    華    民    國    95    年    8     月    18    日
                              書記官  彭  秀  玲


司法院資訊處製作；財團法人民間司法改革基金會備份。
